臺灣新竹地方法院刑事判決　　　　　　　　　　　　　九十一年度訴字第二六二號
　　公　訴　人　臺灣新竹地方法院檢察署檢察官
　　被　　　告　丁○○
　　選任辯護人　洪大明
　　　　　　　　黃莉玲
右列被告因搶奪案件，經檢察官提起公訴 (九十一年度偵字第四二二、五○六、八○
一、一一六二、一三九六、一五六五號)，本院判決如左：
    主  文
丁○○以搶奪他人之動產為常業，處有期徒刑伍年，並於刑之執行完畢或赦免後，令
入勞動場所，強制工作年。
扣案之白色風衣壹件沒收。
    事  實
一、丁○○因施用毒品之故，一般工作收入無法滿足其花費，竟基於意圖為自己不法
    所有之竊盜概括犯意及常業搶奪犯意，為供犯搶奪行為使用，分別於如附表壹所
    示之時間、地點，利用如附表壹所示之方式，竊取如附表壹所示被害人吳明達、
    徐秋芬所有之如附表壹所示之物品，並自民國九十年十二月二十九日起至九十一
    年一月十七日止，均單獨一人，頭戴黑色全罩式安全帽，身著Ｔ恤或外加白色風
    衣，於日間或於夜間，騎乘如附表壹編號一所竊得之車號ＧＱ九─七四九號光陽
    牌黑色重機車一部，懸掛如附表壹編號二所竊得之車號ＣＢＡ─一一三號車牌一
    面，或利用向不知情第三人所借得之車號不詳、白色迪爵牌重機車一部，均以騎
    乘機車尾隨路上亦騎乘機車之騎士，趁其不備之際，徒手搶奪他人置於機車腳踏
    板上之財物（搶奪之時間、地點、搶奪方式及所得財物、被害人，均詳如附表貳
    所示），並以之為犯罪習慣，得手後，現金部分用以購買毒品，其他所搶得財物
    除行動電話一具賣予不知情之莊禮儀，得款新臺幣（下同）八百元亦花用殆盡外
    ，其餘財物或留供己用，或丟棄。丁○○即以上開搶奪之財物恃以為生。嗣於九
    十一年一月十二日下午四時許，在新竹市○○路○段一六五巷二一號前，為警查
    獲丁○○騎乘其所竊取之如附表壹編號一，並懸掛如附表壹編號二所示之車牌之
    贓物機車，並起獲如附表貳編號六所示張美雲被搶而尚未被丁○○花用掉之財物
    ，以及其作案時所騎乘之車號ＧＱ九─七四九號機車鑰匙一支、白色風衣一件；
    迨於九十一年一月十七日下午二時十分許，在丁○○位於新竹市○○路三九三巷
    二五弄一一號住處，為警持搜索票查獲如附表貳編號八所示辛○○被搶而未被丁○○花用或丟棄之現金六萬元、信用卡、金融卡、健保卡、提貨券、百貨公司及
    量販店會員卡、眼鏡、行動電話等物，始得悉上情。
二、案經新竹市警察局移送暨新竹市警察局第一分局、第二分局及第三分局報請臺灣
    新竹地方法院檢察署檢察官偵查起訴。
    理    由
一、右揭犯罪事實，業據被告丁○○坦認不諱，核與如附表壹編號一、二所示被害人
    吳明達、徐秋芬及附表貳被害人癸○○等人於警訊中所述被竊及遭搶奪情節大致
    相符，並有被告作案用之車號ＧＱ九─七四九號機車鑰匙一支扣案可資佐憑，復
    有車輛竊盜、車牌失竊資料個別查詢報表─查詢車牌認可資料、車輛車牌失竊作
    業─查獲車輛認可資料及被害人癸○○等人所出具之贓證物品認領保管收據多紙
    附卷足參。被告上開自白應與事實相符，足堪採信。
二、按刑法第三百二十一條第一項第三款攜帶兇器竊盜罪所謂之兇器，其種類並無限
    制，凡客觀上足對人之生命、身體、安全構成威脅，具有危險性之器械均屬之，
    此有最高法院七十九年度臺上字第五二五三號判例可資參照。本件被告丁○○用
    以拆卸車號ＣＢＡ─一一三號車牌之扳手，長約十五公分，為鐵製品一節，業據
    被告於偵查中供承在卷（見臺灣新竹地方法院檢察署九十一年度偵字第五○六號
    偵查卷第九十二頁），上開扳手材質堅硬，於客觀上係得持以攻擊人身，對人之
    生命、身體、安全構成威脅，具有相當危險性，揆諸前揭判例意旨，自屬刑法第
    三百二十一條第一項第三款所稱之兇器。又按刑法所謂常業犯，係指反覆以同種
    類之行為目的之社會活動之職業性犯罪而言，亦即恃犯罪以維生，縱令同時兼操
    其他職業，仍無礙其為常業犯罪，非謂常業犯必須別無其他正當職業始克構成，
    最高法院八十二年臺上字第二○七一號判例著有明文。被告多次搶奪犯行，均時
    間密接，於不到一個月之時間，行搶次數即有八次之多，且被告亦自承將所搶得
    之現金全數用以購買毒品（見本院九十一年七月二十五日審判筆錄），足徵被告
    確有恃上開搶奪罪維生之常業犯意，縱令被告同時擔任公司助理一職，仍無礙其
    常業犯行之成立。核被告所為如附表壹編號一所示之竊盜犯行，係犯刑法第三百
    二十條第一項之竊盜罪；如附表壹編號二所示之竊盜犯行，係犯刑法第三百二十
    一條第一項第三款之攜帶凶器竊盜罪；如附表貳編號一至八所示部分，均係犯刑
    法第三百二十七條之常業搶奪罪。又被告先後二次竊取機車及車牌之行為，時間
    緊接，方法相同，所犯構成要件之基本事實均相同，顯係基於概括犯意反覆為之
    ，為連續犯，應依刑法第五十六條之規定，論以一情節較重之攜帶凶器竊盜罪，
    並加重其刑。被告所犯上開竊盜及常業搶奪二罪間，有方法、結果之牽連關係，
    應依刑法第五十五條後段之規定，從一重之常業搶奪罪處斷。爰審酌被告正值年
    輕力壯，不思以正當手段賺取財物，僅因需錢購買毒品施用，竟以機車搶奪方式
    ，先後八次搶奪被害人財物，造成被害人心裡恐懼及財物損失，其所為已嚴重危
    害社會治安，惡性非輕，兼衡其犯後坦認犯行，態度尚可等一切情狀，量處如主
    文所示之刑。另被告自九十年十二月二十九日起至九十一年一月十七日止，先後
    為附表貳所示之八次搶奪犯行，計約搶得現金八萬餘元、行動電話六具、眼鏡二
    付、隨身聽一臺、手錶一支及為數甚多之金融卡、信用卡、證件等物，足認被告
    具有犯搶奪罪之習慣，爰依刑法第九十條之規定，諭知被告應於刑之執行完畢或
    赦免後，令入勞動場所強制工作三年，以矯正其惡習。
三、扣案之白色風衣一件，為被告所有，供犯本件如附表貳編號六之搶奪犯行所用之
    物，業據被告自承在卷，核與被害人張美雲於警訊中所述相符，依刑法第三十八
    條第一項第二款之規定宣告沒收。至扣案之機車鑰匙一支，雖為被告用以啟動車
    號ＧＱ九─七四九號機車電門鎖所使用之工具，然被告始終否認為其所有，辯稱
    係原本即插於機車鑰匙孔未取走，亦查無證據證明該支鑰匙確為被告所有，爰不
    另為沒收之諭知。再被告為附表壹編號二所示竊盜犯行所使用之鐵製扳手一支，
    被告於本院調查時供稱係向新竹市南寮某機車行所借得而未歸還，後於本院審理
    時復改稱該扳手為其所有，前後供詞反覆，是該鐵製扳手究否為被告所有，不無
    疑義，且該扳手未據扣案，未免將來執行上之困難，亦不予宣告沒收，附此敘明
    。
四、公訴意旨另以：被告丁○○基於意圖為自己不法所有之犯意，於九十一年一月十
    四日晚上某時許，在新竹市○○路新竹國小旁一家便利商店前，徒手竊取姓名、
    年籍不詳之被害人所有，停放於該處尚未熄火，車號不詳之機車一部及於如附表
    編號一至六所示之時間、地點，搶奪被害人子○○等人之財物，因認被告此部
    份之犯行，亦涉有刑法第三百二十條第一項之竊盜罪，及同法第三百二十七條之
    常業搶奪罪嫌。經查：
（一）按犯罪事實應依證據認定之，無證據不得推定其犯罪事實，又被告之自白，不
      得作為有罪判決之唯一證據，仍應調查其他必要之證據，以察其是否與事實相
      符，刑事訴訟法第一百五十四條、第一百五十六條第二項分別定有明文。又按
      認定不利於被告之事實，須依積極證據，苟積極證據不足為不利於被告事實之
      認定時，即應為被告有利之認定，更不必有何有利之證據，最高法院三十年上
      字第八一六號著有判例可資參照。
（二）訊據被告於本院審理時堅詞否認有為前開竊盜及搶奪等犯行，辯稱：當初是想
      要早點交保才會承認，沒有查獲贓物的伊都沒有做，是警察要伊背的等語。查
      ：
（三）就竊盜犯行部分：被害人及被竊客體均未特定，既無被害人之指訴，亦未查獲
      該部機車，即無其他任何補強證據以佐被告於警訊中之自白，尚難僅憑被告於
      警訊中之自白遽為不利於被告之認定，是被告此部份之竊盜犯行尚屬不能證明
      。
（四）就搶奪犯行部分：
  １、附表編號一、二被害人子○○、丑○○所述遭搶奪之情節，或謂「歹徒是騎
      機車以尾隨方式由後靠近，並踢其所騎乘機車一腳，待機車倒地時，再順勢將
      置於機車踏板上之皮包搶走後加速逃逸。」或謂「歹徒得手後由府後街跑步至
      府後街、世界街口，再騎車沿中正路方向逃逸。」等語（見臺灣新竹地方法院
      檢察署九十一年度偵字第一一六二號偵查卷第六頁、第九頁），與被告歷次行
      搶之模式均係騎乘機車發現被害人將皮包置於機車腳踏板上，遂騎乘機車與之
      平行後趁機搶奪，隨即騎乘機車離去等情顯有不同，被告既未將被害人所騎乘
      之機車踢倒在地，亦未以步行方式遂行其搶奪犯行，自不得僅憑被害人於警訊
     中之指訴，作為認定被告犯罪之積極證據。
  ２、附表編號三被害人戊○○僅於警訊中指述失竊之情，既未令被害人指認，亦
      無扣得任何贓證物品，至附表編號四至六，於警訊中提示被告之口卡片令被
      害人壬○○、乙○○、丙○○辨認時，被害人或稱不知道被告是否為搶奪財物
      之人，但身材及背景特徵很像，或稱無法指認歹徒，或稱沒有看見歹徒正面，
      但被告之背影特徵與歹徒很像等語（見臺灣新竹地方法院檢察署九十一年度偵
      字第一五六五號偵查卷第十二頁背面、第五○六號偵查卷第一○五頁背面、第
      一○九頁背面、第八○一號偵查卷第十三頁背面），均非得據以認定被告為搶
      奪犯行之直接佐證，亦無扣得被害人遭搶奪之贓證物品，或被告搶奪時所使用
      之機車，可供補強證明被告於警訊中自白之真實性。此外，復查無其他積極證
      據足認被告確有公訴人所指之上開竊盜及搶奪犯行，揆諸前揭說明，自屬不能
      證明被告犯罪，惟公訴意旨認被告此部份之犯行與前揭論罪科刑之竊盜及搶奪
      罪間有連續犯之裁判上一罪關係，爰均不另為無罪之諭知，併此敘明。
據上論斷，應依刑事訴訟法第二百九十九條第一項前段，刑法第三百二十一條第一項
第三款、第三百二十七條、第五十五條、第九十條、第三十八條第一項第二款，判決
如主文。
本案經檢察官劉邦繡到庭執行職務。
中      華      民      國      九十一      年      八    月     九     日
                                    臺灣新竹地方法院刑事第二庭
                                        審判長法  官   王銘勇
                                              法  官   王鳳儀
                                              法  官   蔡欣怡
右正本證明與原本無異。
如不服本判決，應於判決送達後十日內向本院提出上訴狀( 應附繕本 )。
                         書記官   沈藝珠
中      華      民      國      九十一      年      八    月     九     日
附錄本案論罪科刑法條全文：
刑法第三百二十一條第一項第三款
犯竊盜罪而有左列情形之一者，處六月以上五年以下有期徒刑。
三、攜帶兇器而犯之者。
刑法第三百二十七條
以犯第三百二十五條第一項之罪為常業者，處三年以上十年以下有期徒刑。
附表壹：
┌──┬──────┬────────┬────┬───────┬────┐
│編號│  時  間    │犯罪地點、方法及│被害人  │所犯法條      │備註    │
│    │            │所得            │        │              │        │
├──┼──────┼────────┼────┼───────┼────┤
│一、│九十年十二月│新竹市○○路與延│        │刑法第三百二十│將機車拿│
│    │二十八日下午│平路口附近，利用│吳明達  │條第一項。    │來作為搶│
│    │五時許      │吳明達所有之車號│        │              │奪用之交│
│    │            │ＧＱ九─七四九號│        │              │通工具。│
│    │            │三陽牌重機車之鑰│        │              │於九十一│
│    │            │匙未取走之機會將│        │              │年一月十│
│    │            │上開機車騎走    │        │              │二日為警│
│    │            │                │        │              │查獲。九│
│    │            │                │        │              │十一年度│
│    │            │                │        │              │偵字第四│
│    │            │                │        │              │二二號。│
├──┼──────┼────────┼────┼───────┼────┤
│二、│九十年十二月│新竹市○○路○段│        │刑法第三百二十│將該車牌│
│    │三十一日下午│空軍機場旁，持客│徐秋芬  │一條第一項第三│改懸掛於│
│    │五時三十分許│觀上足以危害人身│        │款。          │右開機車│
│    │            │體可作為兇器使用│        │              │上，以掩│
│    │            │之鐵製扳手一支。│        │              │人耳目。│
│    │            │竊取被害人徐秋芬│        │              │贓證物於│
│    │            │所有之車號ＣＢＡ│        │              │九十一年│            │                │        │              │二號。  │
│    │            │─一一三號車牌一│        │              │一月十二│
│    │            │面得手。        │        │              │日為警查│
│    │            │                │        │              │獲。九十│
│    │            │                │        │              │一年度偵│
│    │            │                │        │              │字第四二│
│    │            │                │        │              │二號    │
└──┴──────┴────────┴────┴───────┴────┘
附表貳：
┌──┬────┬─────┬───────────┬───┬────┐
│編號│時    間│地      點│ 方 法 及 所 得 財 物 │被害人│備    註│
│    │        │          │                      │      │        │
├──┼────┼─────┼───────────┼───┼────┤
│    │九十年十│新竹市延平│以附表壹編號一所竊得之│癸○○│（１）被│
│ 一 │二月二十│路二段四三│車號ＧＱ九─七四九號重│      │告於九十│
│    │九日晚上│六號前    │機車（為吳明達所有），│      │一年一月│
│    │八時五分│          │懸掛如附表壹編號二竊得│      │七日，在│
│    │許      │          │之車號ＣＢＡ─一一三號│      │新竹市延│
│    │        │          │車牌（為徐秋芬所有），│      │平路、北│
│    │        │          │頭戴黑色全罩式安全帽，│      │大路口將│
│    │        │          │身著Ｔ恤，搶奪被害人置│      │上開行動│
│    │        │          │於機車腳踏板上之咖啡色│      │電話賣予│
│    │        │          │正方形公事包一個（內含│      │不知情之│
│    │        │          │現金新臺幣《下同》四千│      │電話商莊│
│    │        │          │元、提款卡、信用卡、證│      │禮儀，得│
│    │        │          │件、摩托羅拉ＣＤ九二八│      │款八百元│
│    │        │          │行動電話一具）│      │。      │
│    │        │          │                      │      │（２）查│
│    │        │          │                      │      │獲被害人│
│    │        │          │                      │      │被搶之遠│
│    │        │          │                      │      │東百貨公│
│    │        │          │                      │      │司刷卡單│
│    │        │          │                      │      │四張及中│
│    │        │          │                      │      │國時報廣│
│    │        │          │                      │      │告費收據│
│    │        │          │                      │      │一張。  │
│    │        │          │                      │      │（３）九│
│    │        │          │                      │      │十一年度│
│    │        │          │                      │      │偵字第五│
│    │        │          │                      │      │○六號卷│
│    │        │          │            │      │。      │
│    │        │          │                      │      │        │
│    │        │          │                      │      │        │
├──┼────┼─────┼───────────┼───┼────┤
│    │九十一年│新竹市北大│以同右之方式，搶奪被害│庚○○│（１）尋│
│ 二 │一月四日│路一六六巷│人庚○○所有之皮包一個│      │獲贓證物│
│    │下午一時│八號      │（內含現金二百元、身分│      │現金二百│
│    │二十分許│          │證件、信用卡、金融卡）│      │元。    │
│    │        │          │                      │      │（２）九│
│    │        │          │                      │      │十一年度│
│    │        │          │                      │      │偵字第五│
│    │        │          │                      │      │○六、第│
│    │        │          │                      │      │一○六五│
│    │        │          │                      │      │號卷。  │
│    │        ││                      │      │        │
│    │        │          │                      │      │        │
├──┼────┼─────┼───────────┼───┼────┤
│    │九十一年│新竹市西大│以同右之方式，搶奪被害│涂娜代│（１）尋│
│ 三 │一月七日│路磐石中學│人涂娜代所有之皮包一個│      │獲行動電│
│    │晚上七時│前        │（內含現金一萬元、身分│      │話一具。│
│    │許      │          │證件、信用卡、保險卡、│      │（２）九│
│    │        │          │提款卡、駕照、健保卡、│      │十一年度│
│    │        │          │印章、存摺、摩托羅拉Ｐ│      │偵字第八│
│    │        │          │７３８９Ｉ行動電話一具│      │○一號卷│
│    │        │          │）                    │      │。      │
├──┼────┼─────┼───────────┼───┼────┤
│    │九十一年│新竹市明湖│以同右之方式，搶奪被害│寅○○│（１）尋│
│ 四 │一月八日│路陽光國小│人寅○○所有之黑白花手│      │獲黑白花│
│    │下午五時│前        │提包一個（內含現金一百│      │手提包一│
│    │二十分許│          │元、駕照、提款卡、被害│      │個、相片│
│    │        │          │人相片一張、摩托羅拉牌│      │一張。  │
│    │        │          │掌中星鑽行動電話一具）│      │（２）九│
│    │        │          │                      │      │十一年度│
│    │        │          │                      │      │偵字第八│
│    │        │          │                      │      │○一號卷│
│    │        │          │                      │      │。      │
├──┼────┼─────┼───────────┼───┼────┤
│    │九十一年│新竹市興南│以同右之方式，搶奪被害│己○○│（１）除│
│ 五 │一月九日│街與西門街│人己○○所有之大皮包一│      │現金及手│
│    │下午四時│交岔口    │個（內含現金一千零五十│      │機袋未尋│
│    │三十分許│          │元、歌本一本、小皮包一│      │獲外，其│
│    │        │          │個、眼鏡一付、瓶子一個│      │餘均起獲│
│  │        │          │、亞太量販店會員卡一張│      │。      │
│    │        │          │、國際牌隨身聽一個、手│      │（２）九│
│    │        │          │機袋一只）            │      │十一年度│
│    │        │          │                      │      │偵字第八│
│    │        │          │                      │      │○一號卷│
│    │        │          │                      │      │。      │
├──┼────┼─────┼───────────┼───┼────┤
│    │九十一年│新竹市食品│以同右之方式，身著白色│張美雲│（１）贓│
│ 六 │一月十二│路與東南街│風衣，搶奪被害人張美雲│      │證物全數│
│    │日下午三│交岔口    │所有之深灰色中型皮包一│      │尋獲。  │
│    │時五十分│          │個（內含現金一萬一千元│      │（２）九│
│    │許      │          │、女用手錶一支、健保卡│      │十一年度│
│    │        │          │一張、身分證一張、摩托│      │偵字第四│
│    │        │          │羅拉行動電話一具）    │      │二二號。│
│    │        │          │                      │      │        │
│    │        │          │                      │      │        │
│    │        │          │                      │      │        │
│    │        │          │                      │      │        │
│    │        │          │                      │      │        │
│    │        │          │                      │      │        │
│    │        │          │                      │      │        │
│    │        │          │                      │      │        │
├──┼────┼─────┼───────────┼───┼────┤
│    │九十一年│新竹市明湖│利用向不知情第三人所借│甲○○│（１）尋│
│ 七 │一月十五│路煙波飯店│得之車號不詳、白色迪爵│      │獲現金五│
│    │日上午七│前        │牌重機車一部，頭戴全罩│      │百元、行│
│    │時許    │          │罩式安全帽，搶奪被害人│      │動電話一│
│    │        │          │甲○○所有之皮包一個（│      │具。    │
│    │        │          │內含現金五百元、煙波飯│      │（２）九│
│    │        │          │店員工服務卡、印章、阿│      │十一年度│
│    │        │          │爾卡特牌行動電話一具）│      │偵字第五│
│    │        │          │                      │      │○六號卷│
│    │        │          │                      │      │。      │
│    │        │          │                      │      │        │
├──┼────┼─────┼───────────┼───┼────┤
│    │九十一年│新竹市東門│以同右之方式，搶奪被害│辛○○│（１）贓│
│ 八 │一月十七│街、復興路│人辛○○所有之藍色帶有│      │證物全數│
│    │日上午十│口附近    │花邊之皮包一個（內含現│      │尋獲。  │
│    │時許    │          │金六萬元、健保卡、金融│      │（２）九│
│    │        │          │卡、信用卡、員工服務證│      │十一年度│
│    │        │          │、太平洋百貨公司記帳卡│      │偵字第五│
│    │        │          │、名佳美會員卡共九張、│      │○六號卷│
│    │        │          │亞太量販店提貨券五張、│      │。      │
│    │        │          │皮包一個、眼鏡一付、阿│      │        │
│    │        │          │爾卡特ＯＴ─三○三行動│      │        │
│    │        │          │電話一具）            │      │        │
└──┴────┴─────┴───────────┴───┴────┘
附表：
┌──┬────┬─────┬───────────┬───┬────┐
│編號│時    間│地      點│ 方 法 及 被 搶 財 物 │被害人│備    註│
│    │        │          │                      │      │        │
├──┼────┼─────┼───────────┼───┼────┤
│    │九十年四│新竹市民富│以向不知情之友人所借得│子○○│未尋獲任│
│ 一 │月十五日│街二七四號│之白色迪爵重機車，騎機│      │何贓物（│
│    │晚上十時│前        │車尾隨被害人子○○，由│      │九十一年│
│    │許      │          │後靠近，將被害人所騎乘│      │度偵字第│
│    │        │          │機車踢倒後，順勢行搶置│      │一一六二│
│    │        │          │於機車踏板上之粉紫色小│      │號卷）  │
│    │        │          │手提包一個（內含現金二│      │        │
│    │        │          │千元、信用卡、健保卡等│      │        │
│    │        │          │物）                  │      │        │
├──┼────┼─────┼───────────┼───┼────┤
│ 二 │九十年七│新竹市北大│以同右所述之機車為交通│丑○○│同右    │
│    │月二十一│路、府後街│工具，先將機車停放於府│      │        │
│    │日晚上十│口        │後街、世界街口，步行尾│      │        │
│    │一時四十│          │隨被害人丑○○伺機行搶│      │        │
│    │分許    │          │黃色手提包一個（內含行│      │        │
│    │        │          │照、駕照、身分證、印章│      │        │
│    │        │          │、金融卡、硬幣等物），│      │        │
│    │        │          │，得手後再騎乘前述機車│      │        │
││        │          │逃逸。                │      │        │
│    │        │          │                      │      │        │
├──┼────┼─────┼───────────┼───┼────┤
│    │九十年十│新竹市東山│騎乘深色、車牌號碼不詳│戊○○│未尋獲任│
│ 三 │二月二十│街三二巷口│機車，尾隨被害人戊○○│      │何贓物（│
│    │八日上午│          │趁其不備之際，搶奪被害│      │九十一年│
│    │十一時三│          │人所有之黑色長方形手提│      │度偵字第│
│    │十分許  │          │包一個（內含身分證、健│      │八○一號│
│    │        │          │保卡、行照、金融卡、現│      │卷）    │
│    │        │          │金七百元等物）        │      │        │
│    │        │          │                      │      │        │
├──┼────┼─────┼───────────┼───┼────┤
│    │九十一年│新竹市中華│以如附表貳編號一所述之│壬○○│未尋獲任│
│    │一月八日│路三段二  │機車為交通工具，以同右│      │何贓物（│
│ 四 │晚上十時│八號前    │之方式，搶奪被害人雷愛│      │九十一年│
│    │許      │          │蘭所有之黑色大皮包一個│      │度偵字第│
│    │        │          │（內含現金一萬七千七百│      │一五六五│
│    │        │          │元、身分證、信用卡、提│      │、第五○│
│    │        │          │款卡、健保卡、駕照等物│      │六號卷）│
│    │        │          │）                    │      │        │
├──┼────┼─────┼───────────┼───┼────┤
│    │九十一年│新竹市中央│以同右之方式，搶奪被害│乙○○│未尋獲任│
│ 五 │一月十日│路二八一巷│人乙○○所有之黑色皮包│      │何贓物（│
│    │晚上九時│巷口      │一個（內有皮夾、身分證│      │九十一年│
│    │許      │          │、健保卡、信用卡、駕照│      │度偵字第│
│    │        │          │現金二千元等物）      │      │八○一號│
│    │        │          │                      │      │卷）    │
├──┼────┼─────┼───────────┼───┼────┤
│    │九十一年│新竹市東南│利用不詳被害人所有，停│丙○○│未尋獲任│
│ 六 │一月十七│街九六巷巷│放於新竹市○○路新竹國│      │何贓物（│
│    │日上午八│口附近    │小便利商店旁之車號不詳│      │九十一年│
│    │時五十五│          │之機車，作為行搶之工具│      │度偵字第│
│    │分許    │          │，以同右之方法搶奪被害│      │五○六號│
│    │        │          │人丙○○所有之皮包一個│      │卷）    │
│    │        │          │（內有現金七千元、身分│      │        │
│    │        │          │證存摺、印章等物）    │      │        │
└──┴────┴─────┴───────────┴───┴────┘
